【裁判字號】    88,訴,448
【裁判日期】    891107
【裁判案由】    
【裁判全文】
臺灣基隆地方法院刑事判決                八十八年度訴字第四四八號
    公  訴  人  臺灣基隆地方法院檢察署檢察官
    被      告  丁○○
                乙○○
                甲○○
右列被告等因懲治走私條例等案件，經檢察官提起公訴( 八十七年度偵字第五二二一
號、八十八年度偵字第四三五五號 )，本院判決如左：
    主      文
丁○○、乙○○共同私運管制物品進口，逾公告數額，各處有期徒刑捌月，均緩刑肆
年。
甲○○共同私運管制物品進口，逾公告數額，處有期徒刑肆月。
    事      實
一、緣丁○○為聯相國際企業股份有限公司（英文名稱：SNOPPY INT ERNATIONAL
    TAIWANN CO.,LTD.，下稱聯相公司 ） 之負責人，乙○○為汎亞國際通運有限公
    司（下稱汎亞公司）之副理，甲○○為基隆市騰譽報關行之負責人，均為從事業
    務之人。彼等明知自國外報關進口商品，應據實申報廠商、貨物名稱，且明知自
    稱「戊○○」年籍不詳之成年男子，欲自大陸地區私運管制物品進口，竟基於走
    私之共同犯意連絡，由聯相公司之貿易牌借給「戊○○」自大陸地區進口管制物
    品，以賺取貨價百分之十之佣金。於八十七年六月間先由乙○○安排ＷＩＤＡＲ
    輪、第四二航次船舶承運來貨，即夾藏完稅價格計新臺幣一、四七七、六二八元
    ，重量五、一００公斤之大陸香菇貨櫃四只（貨櫃號碼TEXU0000000、CAXU00000
    00、WHLU0000000、WHLU0000000），運送抵基隆港後，再由乙○○提供聯相公司
    大小章傳真印文予甲○○，由甲○○不實申報進口商為聯相公司，甲○○旋即透
    過關稅局網路連線報關進口，申報來貨為大陸產製之「茶仔餅」（進口報單編號
    ：AA/87/3309/0037，AA/87/3309/0026），足生損害於海關對進口商、進口貨物
    之正確管制。唯該四只貨櫃於八十七年六月九日仍經基隆關稅局機動隊查獲，夾
    藏未申報之管制物品大陸香菇五千一百公斤。
二、案經法務部調查局航業海員調查處移送及台灣基隆地方法院檢察署檢察官自動偵
    查起訴。
    理      由
一、訊據被告丁○○、乙○○、甲○○三人固均坦承受「戊○○」之託，由乙○○告
    知丁○○而借牌，丁○○蓋好聯相公司大小章後，交予乙○○，再傳真予甲○○
    ，由甲○○經網路連線以大陸產製之「茶仔餅」報關等情事，唯均矢口否認有何
    犯行，被告丁○○辯稱伊只是借牌而已，貨物非伊所有，一切均係乙○○所為，
    伊只是將公司大、小章借予乙○○使用云云。被告乙○○辯稱原始提單不是伊提
    供，公司大小章不是伊交出，船務亦非伊安排，是有人向伊借牌，伊介紹，以後
    發生何事均不知情云云。被告甲○○辯稱伊只按照海關規定之程序報關，且配合
    驗貨程序，伊沒違法云云。然查：
    （一）「戊○○」如何向被告乙○○聯繫借牌進口「茶仔餅」，被告丁○○經林
          子惠介紹答應借牌，並取得貨價一成之佣金，被告甲○○如何與「戊○○
          」見面，並受託報關等情，迭據被告三人於偵審中供陳甚詳，顯非單純之
          借牌與報關而已。
    （二）本案案發後，被告丁○○即到甲○○之辦公室商談，要把責任推給「葉俊
          良」等情，亦據證人即與甲○○同辦公室之李秀娟於偵查時陳證無訛，被
          告丁○○於法務部調查局航業海員調查處偵訊後，即將相關供詞傳真予李
          新吉，有甲○○提出之該傳真影本在卷可按，益證被告丁○○確參與走私
          情事。
    （三）證人即查獲之基隆關稅局機動巡查隊隊員丙○○於本院證稱聯相公司設在
          基隆市，「茶仔餅」以往都在南部進口，是用來洗養殖池，同事曾至聯相
          公司查看，聯相公司門口貼有出租告示，認可疑，才查驗，而發現夾帶香
          菇，當時被告均未在場等語，而聯相公司於八十七年三月份歇業，復據被
          告丁○○於本院審理時供明在卷，益證聯相公司係以借牌抽取佣金為業務
          。
    （四）扣案之走私香菇原產地為「中國大陸」，業據財政部關稅總局以八十八年
          十月六日台總局認字第八八一０六六三０號函釋在卷，而該香菇總重量計
          五、一００公斤，完稅價格為計新臺幣一、四七七、六二八元，有財政部
          基隆關稅局八十九年七月二十八日基普機字第八九一０四五二三號函附卷
          可稽，已逾懲治走私條例公告管制物品項目及其數額丁項所規定之數額，
          被告三人之犯行均堪認定。
二、核被告丁○○、乙○○、甲○○所為，均係犯懲治走私條例第二條第一項之私運
    管制物品進口罪、刑法第二百十六條行使同法第二百十五條之業務上不實事項登
    載於文書罪。被告三人與「戊○○」彼此間有犯意聯絡及行為分擔，均為共同正
    犯。又被告三人所犯上開二罪有方法結果之牽連關係，應依刑法第五十五條規定
    從較重之走私罪論處。爰審酌被告三人犯罪動機、目的、所生危害、犯後態度等
    一切情狀，各量處如主文所示之刑。末查被告丁○○曾於七十八年間因偽造文書
    案件，經台灣高等法院判處有期徒刑四月，八十年九月十七日執行完畢後，五年
    以內未曾受有期徒刑以上刑之宣告，被告乙○○前未曾受有期徒刑以上刑之宣告
    ，有台灣基隆地方法院檢察署前科資料個案查詢表一紙附卷可稽，本院認二人經
    此教訓後，當知警惕，應無再犯之虞，因認其所宣告之刑，以暫不執行為適當，
    均併予宣告緩刑四年，以勵來茲而啟自新。
三、扣案之走私香菇業經財政部基隆關稅局依海關緝私條例第三十一條之一規定處分
    沒收，不予宣告沒收，併此說明。
據上論斷應依刑事訴訟法第二百九十九條第一項前段，懲治走私條例第二條第一項，
第十一條，第十二條，刑法第二十八條，第二百十六條，第二百十五條，第五十五條
、第七十四條第一款、第二款，罰金罰鍰提高標準條例第一條前段，判決如主文。
本案經檢察官周啟勇到庭執行職務。
中      華      民      國      八十九      年    十一    月     七     日
                                  臺灣基隆地方法院刑事第三庭
                                      法      官  林  火  炎
右正本證明與原本無異。
對於本件判決如有不服，應於收受送達後十日內，向本院提出上訴書狀，上訴於臺灣
高等法院，並按他造當事人之人數附具繕本。
                                      法院書記官  王  月  娥
中      華      民      國      八十九      年    十一    月     十     日
附錄論罪法條：
懲治走私條例第二條第一項
私運管制物品進口、出口逾公告數額者，處七年以下有期徒刑，得併科新台幣二十萬
元以下罰金。
刑法第二百十六條
行使第二百十條至第二百十五條之文書者，依偽造、變造文書或登載不實事項或使登
載不實事項之規定處斷。
刑法第二百十五條
從事業務之人，明知為不實之事項，而登載於其業務上作成之文書，足以生損害於公
眾或他人者，處三年以下有期徒刑、拘役或五百元以下罰金。


司法院資訊處製作；財團法人民間司法改革基金會備份。
